【裁判字號】    89,交易,623
【裁判日期】    900201
【裁判案由】    過失傷害
【裁判全文】
臺灣臺中地方法院刑事判決                        八十九年度交易字第六二三號
    公  訴  人  臺灣台中地方法院檢察署檢察官
    被      告  甲○○
右列被告因過失傷害案件，經檢察官提起公訴（八十九年度偵字第一六八００號），
本院判決如左：
    主  文
甲○○因過失傷害人，處有期徒刑月，如易科罰金，以佰元折算壹日。
    事  實
一、甲○○於民國八十九年二月二十六日下午十七時五十分許，駕駛車牌號碼ＶＰＱ
    ─八０六號殘障改裝輕型機車，沿台中市○區○○路往大里市方向行駛，途經國
    光路與忠明南路交岔路口，本應遵守燈光號誌之指示，並應注意車前狀況，隨時
    採取必要之安全措施，而依當時天候、光線、道路形態等情形，並無不能注意之
    情形，竟疏未注意，於行駛至該交岔路口前，適逢燈光號誌已由綠燈變為黃燈，
    詎甲○○並未減速停車，而於貿然搶黃燈通過時，又未注意車前行車狀況，致與
    乙○○所騎，沿國光路行駛至忠明南路交岔路口左轉之ＵＢＮ─一四八號機車發
    生碰撞，使乙○○受有右臉頰瘀傷、左臉頰瘀傷、前額表傷、鼻樑瘀腫傷、人中
    處表皮傷、下唇裂傷、右大腿瘀傷、右膝瘀傷、右足表皮傷、上唇裂傷等傷害。
    甲○○於肇事後，在未經有偵查權之機關或公務員發覺為犯嫌前，向處理本件車
    禍之警員丁○○、丙○○自首即陳明其為肇事者及肇事經過，並願接受裁判。
二、案經乙○○告訴，由台中市警察局第三分局報請臺灣臺中地方法院檢察署檢察官
    偵查起訴。
    理  由
一、訊據被告甲○○固坦承伊於右開時地駕駛殘障機車與告訴人所騎機車發生碰撞之
    事實，惟辯稱：當時我的方向閃黃燈，我就開過去，告訴人的機車騎過來我不知
    道，她騎到我面前我才看到，已煞車不及才撞到云云。惟查，右開事實業據告訴
    人乙○○指訴綦詳，並有道路交通事故調查報告表、現場照片及診斷證明書附卷
    可稽。而被告肇事後於台中市警察局交通警察隊處理肇事現場時亦自承：行駛方
    向號誌是綠燈，騎到快到安全島時號誌正轉換黃燈時，對方來車左轉過來就發生
    肇事等情（詳見警局肇事現場圖中當事人陳述經過欄內載），參以現場照片所示
    ，被告機車倒地處僅距其車道十字路口分道島附近之人行道上，而告訴人業已完
    成左轉動作，足證被告騎車行至右開交岔路口前，燈光號誌已轉換為黃燈，被告
    並未減速停車等候，而於強行搶黃燈通過時，又未注意車前狀況，以致肇事，被
    告所辯自非可信。按汽車行駛至交岔路口，其行進、轉彎，應依左列規定：一、
    應遵守燈光號誌．．．。道路交通安全規則第一百零二條第一項第一款定有明文
    ，而交通號誌中圓形黃燈用以警告車輛駕駛人及行人，表示紅色燈號即將顯示，
    屆時將失去通行路權。（道路交通標誌標線號誌設置規則第二百零六條第四款參
    照）本件被告騎車行至右開交岔路口前，燈光號誌既已轉換為黃燈，本應注意遵
    守上開規定，而依當時情況又無不能注意之情形，詎其能注意，竟疏未注意，未
    減速停車等候，而於冒然強行搶黃燈通過時，又未注意車前狀況，以致肇事，致
    告訴人受有如事實欄所載傷害，足證被告自有過失，且其過失行為與告訴人受傷
    間具有相當因果關係。本件事證明確，被告犯行堪以認定。
二、核被告所為，係犯刑法第二百八十四條第一項前段之過失傷害罪。又被告於肇事
    後，在未經有偵查權之機關或公務員發覺為犯嫌前，向處理本件車禍之警員丁○○、丙○○坦承其為肇事者及肇事經過，並願接受裁判，亦據被告供承在卷，復
    有證人丁○○、丙○○到庭結證屬實，核與自首要件相符，依法減輕其刑。爰審
    酌被告肇事後迄今尚未與告訴人達成和解賠償損害，及其過失程度、告訴人所受
    傷勢及犯罪後態度等一切情狀，量處如主文所示之刑，並諭知易科罰金之折算標
    準，以資懲儆。
三、據上論斷，應依刑事訴訟法第二百九十九條第一項前段，刑法第二百八十四條第
    一項前段、第六十二條前段、第四十一條第一項前段，罰金罰鍰提高標準條例第
    一條前段、第二條，判決如主文。
中      華      民      國      九十      年      二    月      一    日
                                    台灣台中地方法院交通法庭
                                        法  官  張  國  華
右正本證明與原本無異。
如不服本判決，應於判決送達後十日內向本院提出上訴狀( 應附繕本 )，上訴於臺灣
高等法院臺中分院。
                                        書記官
中      華      民      國      九十      年      二    月      一      日
附錄論罪科刑法條
刑法第二百八十四條第一項
因過失傷害人者，處六月以下有期徒刑，拘役或五百元以下罰金，致重傷者，處一年
以下有期徒刑、拘役或五百元以下罰金。


司法院資訊處製作；財團法人民間司法改革基金會備份。
